【裁判字號】    97,簡上,1032
【裁判日期】    980114
【裁判案由】    大陸人民條例
【裁判全文】
臺灣板橋地方法院刑事判決            97年度簡上字第1032號
上  訴  人  臺灣板橋地方法院檢察署檢察官
被      告  甲○○
上列上訴人因被告違反臺灣地區與大陸地區人民關係條例案件，
不服本院九十七年度簡字第四二六一號中華民國九十七年五月三
十日所為第一審簡易判決（聲請簡易判決處刑案號：九十七年度
撤緩偵字第八三號），提起上訴，本院管轄第二審之合議庭判決
如下︰
    主  文
上訴駁回。
    事實及理由
一、本案經本院審理結果，認第一審以被告甲○○所為係違反臺
    灣地區與大陸地區人民關係條例第十五條第四款規定，而觸
    犯同條例第八十三條第一項之罪，判處拘役五十日，減為拘
    役二十五日，並均諭知如易科罰金之折算標準為新臺幣一千
    元折算一日，其認事用法均無違誤，量刑亦屬適當，應予維
    持，並引用如附件第一審判決書記載之事實、證據及理由。
二、上訴人即檢察官上訴意旨略以：原審以被告違反不得僱用大
    陸地區人民在臺灣地區從事未經許可之工作之規定，判處被
    告拘役五十日，如易科罰金，以新臺幣一千元折算一日，減
    為拘役二十五日，如易科罰金，以新臺幣一千元折算一日，
    固非無見。惟臺灣板橋地方法院檢察署檢察官原已審酌被告
    並無前科，且犯後坦承犯行，態度良好，對非法僱用大陸地
    區人民之犯行深表悔悟，並參酌刑法第五十七條所列事項及
    公共利益之維護，認以緩起訴處分為適當，並應於緩起訴處
    分確定，收受緩起訴處分執行命令通知後一個月內向財團法
    人台灣兒童暨家庭扶助基金會台北縣分事務所支付五萬元。
    茲因被告於緩起訴期間內，未依所定期間，向指定之上開公
    益團體支付五萬元，經臺灣板橋地方法院檢察署檢察官依職
    權撤銷緩起訴處分，始聲請簡易判決處刑。然原審所量處之
    刑度，經減刑後，如易科罰金，卻反低於臺灣板橋地方法院
    檢察署檢察官所指定之處分金，且只有該處分金之一半，如
    此量刑，顯予被告僥倖之心態，縱不依檢察官之命令繳交原
    已於檢察署承諾應繳之處分金，將來法院判決時，所判之罰
    金亦不會高於處分金，甚至可能更低，此與原審審酌被告未
    依期限繳交處分金，致造成臺灣板橋地方法院檢察署檢察官
    撤銷緩起訴處分，並聲請簡易判決處刑所造成司法資源耗費
    之量刑依據自相矛盾，誠有不當等語。
三、本院按，有關刑之量定，乃實體法上賦予法院得為自由裁量
    之事項，倘原審法院量刑未逾越法律所規定之範圍，又無濫
    用權限之情形，即不得任意指摘為違法或不當。查本件被告
    所犯臺灣地區與大陸地區人民關係條例第八十三條第一項之
    罪，其法定刑為二年以下有期徒刑、拘役或科或併科新臺幣
    三十萬元以下罰金，原審就被告本次犯行，審酌被告僱用大
    陸地區人民工作，足以助長大陸地區人民偷渡來臺之風，對
    於政府主管機關對大陸人民在臺行為之管理所生危害，其犯
    罪動機、目的、手段、非法僱用大陸地區人民之人數為二名
    、僱用時間非長，並兼衡被告犯罪後雖坦承犯行，惟其經臺
    灣板橋地方法院檢察署檢察官為緩起訴處分後，竟未履行應
    於收受檢察官執行緩起訴處分命令通知書後一個月之期間內
    向財團法人臺灣兒童暨家庭扶助基金會臺北縣分事務所支付
    五萬元之履行事項，致檢察官撤銷緩起訴處分，並另向本院
    聲請簡易判決處刑所造成司法資源耗費等一切情狀，量處拘
    役五十日，另依中華民國九十六年罪犯減刑條例減為拘役二
    十五日，並均諭知易科罰金之折算標準，並未逾越法律規定
    之範圍，且就犯罪所生之危害情事均予以考量，自尚難謂有
    何違法可言。又刑事判決之刑事處罰，與檢察官緩起訴時諭
    知支付一定金額作為緩起訴條件，兩者於性質、效果及影響
    ，本非相同，自難相提並論，且拘役屬拘束人身之自由刑，
    原審判決所處拘役雖諭知得易科罰金，惟是否准予易科，執
    行檢察官仍應依刑法第四十一條規定審酌，若被告無法易科
    罰金，仍有遭受執行拘役，拘束其人身自由之可能，自不得
    僅以所處拘役易科後之罰金數額，較緩起訴之金額為低，即
    認原判決量刑失當，是檢察官以前揭上訴理由，指摘原審之
    量刑不當云云，核無理由，應予駁回。
據上論斷，應依刑事訴訟法第四百五十五條之一第一項、第三項
、第三百六十八條、第三百七十三條，判決如主文。
本案經檢察官顏妃琇到庭執行職務。
中    華    民    國    98    年    1     月    14    日
                 刑事第七庭  審判長法  官  潘翠雪
                                   法  官  楊明佳
                                   法  官  王士珮
以上正本證明與原本無異。
本件不得上訴。
                                   書記官  郭晉良
中    華    民    國    98    年    1     月    14    日


司法院資訊處製作；財團法人民間司法改革基金會備份。
